【裁判字號】    90,上訴,1792
【裁判日期】    901107
【裁判案由】    毒品危害防制條例
【裁判全文】
臺灣高等法院臺中分院刑事判決          民國九十年度上訴字第一七九二號
    上  訴  人
    即  被  告  甲○○
    指定辯護人  本院公設辯護人  乙○○
右上訴人因毒品危害防制條例案件，不服臺灣南投地方法院中華民國九十年八月十五
日第一審判決（民國九十年度訴字第一一四號，起訴案號：臺灣南投地方法院檢察署
民國九十年度偵字第二五二號），提起上訴，本院判決如左：
    主  文
上訴駁回。
    事  實
一、甲○○於不詳時、地，向不詳人士以每錢（約三‧七五公克）新臺幣（下同）二
    千五百元或每公克五百元之代價，販入第二級毒品安非他命後，即意圖營利，並
    基於意圖販賣第二級毒品安非他命之概括犯意，先後於民國八十九年十二月二十
    七日、九十年一月五日、同年一月六日，以電話與柯萬輝約在南投縣境內某處見
    面，以每公克一千元之價格，連續販賣第二級毒品安非他命予柯萬輝五次（其中
    於九十年一月五日及六日，交易各二次），販賣所得共計為九千五百元（分別為
    八十九年十二月廿七日五百元、九十年一月五日二次共三千五百元及九十年一月
    六日二次共五千五百元）。又基於無償轉讓第二級毒品安非他命之犯意，於九十
    年一月八日三時許，在臺中市○○路「古月亭泡沫紅茶店」，向綽號「阿和」之
    不詳姓名成年男子購買數量約二錢半之第二級毒品安非他命後，將其中之安非他
    命二包（數量約為一錢），無償轉讓予陳文華。嗣於九十年一月八日十時三十五
    分許，為警在南投縣鹿谷鄉○○○路與光復路口處查獲，並扣得第二級毒品安非
    他命四包（淨重二‧九九公克、包裝重○‧九二公克），分裝袋廿五個。
二、案經南投縣警察局竹山分局報請臺灣南投地方法院檢察署檢察官偵查起訴。
    理  由
一、訊據上訴人即被告甲○○否認有販賣及轉讓安非他命之犯行，辯稱：是柯萬輝交
    錢給被告，託被告代向綽號「阿和」之人購買安非他命，而非被告出售安非他命
    予柯萬輝，又被告係與陳文華合資購買安非他命吸食，並非無償轉讓安非他命予
    陳文華云云。惟查被告就販賣安非他命予柯萬輝之經過，於警訊時被訊以「你是
    否有在販賣安非他命，身上為何有分裝袋？」答稱：「我只是自己吸食，有時應
    朋友之需要以約一公克一千元之價錢分賣給朋友，分裝袋做為分裝用的」，再訊
    ：「你分賣給何人？」答稱：「賣給鹿谷的柯萬輝」，復訊：「你購買安非他命
    賣給柯萬輝有多久？」答稱：「共計賣給他五次，分別為八十九年十二月廿七日
    、九十年一月五日兩次，九十年一月六日兩次。八十九年十二月廿七日賣安非他
    命五百元，九十年一月五日兩次共三千五百元，九十年一月六日兩次共五千五百
    元」等語，核與證人柯萬輝於警訊所供向被告購買安非他命五次之情形相符，且
    被告於原審仍坦承確有販賣安非他命予柯萬輝屬實（原審卷廿四頁反面、廿五頁
    ）。至於其無償轉讓安非他命予陳文華吸食之經過，據被告於警訊稱：「於九十
    年一月七日晚上與住瑞田朋友陳文華前往臺中市○○路古月亭泡沫紅茶店，向綽
    號叫阿和、約八日三點多購買兩錢半（每錢約三‧七五公克），一錢原二千五百
    元，但我以五千元買得後回瑞田家中與陳文華各分一半安非他命，分別持有」等
    語，證人陳文華亦於警訊證稱：「於九十年一月七日晚上，住瑞田村集連巷二十
    五號甲○○叫我開車送他至臺中市○○路古月亭泡沫紅茶店購買安非他命，並以
    兩包安非他命給我當酬勞」（偵查卷十二頁），復於原審結證：「他送給我一錢
    ，分裝成二包」，被告當庭亦坦認有於九十年一月八日轉讓安非他命予陳文華無
    誤（原審卷廿四頁反面、廿五頁），此外並有第二級毒品安非他命四包，分裝袋
    廿五個扣案，該扣案之毒品四包經送法務部調查局鑑定結果，確屬第二級毒品安
    非他命，淨重為二‧九九公克、包裝重○‧九二公克，有該局檢驗通知書一紙附
    卷可稽，事證明確，被告有上開犯行，應堪認定。
二、被告自承以每錢約三‧七五公克二千五百元或一公克五百元之價格向不詳真實姓
    名之人購入安非他命（偵查卷八頁、廿四頁反面），而其再行分裝，以每公克一
    千元之價格出售予柯萬輝，自屬有利可圖，按安非他命業經公告列為第二級毒品
    ，不得販賣、轉讓及施用，被告購入第二級毒品安非他命後，既以營利之意圖賣
    予柯萬輝，又無償轉讓予陳文華，核其所為，係犯毒品危害防制條例第四條第二
    項之販賣第二級毒品罪及第八條第二項之轉讓第二級毒品罪，其持有第二級毒品
    進而加以販賣、轉讓，其持有之低度行為分別為販賣、轉讓之高度行為所吸收，
    均不另論罪。被告先後多次販賣第二級毒品安非他命之犯行，時間緊接、方法相
    同，觸犯犯罪構成要件相同之罪，顯係基於概括犯意為之，應依連續犯之規定論
    以一罪，並加重其刑。被告所犯上開販賣、轉讓第二級毒品之二罪間，犯意各別
    ，行為互殊，應予分論併罰。原審考量被告販賣第二級毒品對象僅為一人，且數
    量非鉅，次數尚非頻繁等情，認被告所犯販賣第二級毒品罪部分，雖宣告法定最
    低本刑，猶嫌過重，因依刑法第五十九條之規定，酌減其刑，並依法先加後減之
    。且審酌被告犯罪時間之長短，所得利益多寡，犯後坦承部分犯行等一切情狀，
    適用毒品危害防制條例第四條第二項、第八條第二項、刑法第十一條前段、第五
    十六條、第五十九條、第五十一條第五款、就販賣第二級毒品部分量處有期徒刑
    四年，就轉讓第二級毒品部分量處有期徒刑七月，並定其應執行之刑。扣案之第
    二級毒品安非他命四包（淨重二‧九九公克、包裝重○‧九二公克），係違禁物
    ，依毒品危害防制條例第十八條第一項前段諭知沒收銷燬之。又扣案之分裝袋二
    十五個，業據被告供承為其所有，分裝袋供分裝毒品之用，是上開分裝袋顯係供
    被告販賣、轉讓毒品犯行所用，又被告販賣毒品所得之九千五百元，為犯罪所得
    之財物，並分別依毒品危害防制條例第十九條第一項宣告沒收，販賣所得九千五
    百元，如全部或一部不能沒收，以其財產抵償之。原審之上開認事用法及量刑核
    無不當，被告上訴意旨否認犯罪，非可採取，其上訴為無理由，應予駁回。
三、據上論斷，應依刑事訴訟法第三百六十八條，判決如主文。
本案經檢察官李榮鴻到庭執行職務。
中      華      民      國     九十      年     十一      月     七     日
                                 臺灣高等法院臺中分院刑事第二庭
                                       審判長法  官  羅  禮  政
                                             法  官  蔡  聰  明
                                             法  官  陳  欣  安
右正本證明與原本無異。
如不服本判決應於收受送達後十日內向本院提出上訴書狀，其未敘述上訴之理由者並
得於提起上訴後十日內向本院補提理由書（均須按他造當事人之人數附繕本）。
                                             書記官  紀  美  鈺
中      華      民      國     九十      年     十一      月     八     日
附錄本件論罪科刑法條：
毒品危害防制條例第四條第二項
製造、運輸、販賣第二級毒品者，處無期徒刑或七年以上有期徒刑，得併科新台幣七
百萬元以下罰金。
毒品危害防制條例第八條第二項：
轉讓第二級毒品者，處六月以上五年以下有期徒刑，得併科新台幣七十萬元以下罰金
。
                                                                        Ｆ


司法院資訊處製作；財團法人民間司法改革基金會備份。
